【裁判字號】    89,易緝,543
【裁判日期】    891017
【裁判案由】    贓物
【裁判全文】
臺灣臺中地方法院刑事判決                        八十九年度易緝字第五四三號
    公  訴  人  台灣台中地方法院檢察署檢察官
    被      告  甲○○
右列被告因贓物案件，經檢察官聲請簡易判決處刑（八十九年度偵字第三０九０號）
，經本院台中簡易庭認不得以簡易判決處刑，改依通常程序，本院判決如左：
    主  文
甲○○無罪。
    理  由
一、公訴意旨略以：被告甲○○先前在台中市○○路○段一八六號九樓處經營「快樂
    頌ＫＴＶ」，其後因計劃重新裝潢整修店內設備，遂與其至交好友陳建成（業已
    另行審結）共同於民國（下同）八十八年十月七日中午十二時許，前往該店搬運
    店內音響等物品，然因價格過高而作罷，其後於當日下午四時許，見一原本在該
    ＫＴＶ店內工作之員工綽號「阿明」之不詳姓名年籍男子亦前往該處，遂由陳建
    成向該綽號「阿明」之男子借用車輛以裝載音響等物，該綽號「阿明」之男子遂
    將停放於附近巷內車號ＥＰ─八七一五號箱型車（該車係謝陳勿所有，交其子乙
    ○○使用，而於八十八年十月二日下午六時許，在台中市○區○○○路與美村路
    交岔口處失竊之車輛，下簡稱系爭車輛）借與甲○○、陳建成二人使用搬運，因
    認被告甲○○與陳建成共犯刑法贓物罪嫌云云。
二、按犯罪事實應依證據認定之，無證據不得推定其犯罪事實；又不能證明被告犯罪
    者，應諭知無罪之判決，刑事訴訟法第一百五十四條、第三百零一條第一項前段
    分別定有明文。
三、本件公訴人認被告涉犯刑法贓物罪嫌，無非係以被告甲○○與同案被告陳建成之
    警、偵訊筆錄，被害人乙○○及證人謝邦國、張博堯之警訊筆錄，扣案鑰匙一支
    及查詢報表、贓物領據、照片、警員職務報告等件為證，固非無見，然訊據被告
    甲○○則堅詞否認有何贓物犯行，辯稱：系爭車輛係案發前一日才由同案被告陳
    建成向朋友借用，伊不知道陳建成向何人借用等詞。經查，車號ＥＰ─八七一五
    號箱型車確係謝陳勿所有，由其子乙○○使用，而於八十八年十月二日下午六時
    許，在台中市○區○○○路與美村路交岔口處失竊之贓車，固據證人乙○○、謝
    邦國、張博堯於警訊時證明屬實，並有車輛竊盜、車牌失竊資料個別查詢報表─
    查詢認可資料、車輛遺失證明單、照片及贓物領據等件附卷可稽；然被告甲○○
    迭於警訊、檢察官偵訊及本院審理期間均一再供承系爭車輛確係陳建成向友人所
    借，借用過程伊並不知悉，查獲當時伊正坐在駕駛座旁，由陳建成開車等情，而
    同案被告陳建成雖於本院審理期間曾一度辯稱：該車是甲○○借用乙節，然其於
    警訊、檢察官偵訊乃至與被告甲○○同時出庭本院審理時，則均供稱：該車確係
    由伊向「阿明」之不詳姓名成年男子所借用，並非甲○○所借，伊並不知道「阿
    明」真實姓名，也無法與之聯絡，但伊並不知道為贓車等語，有各該訊問筆錄在
    卷可按；而查獲當時確是由陳建成駕駛該車，甲○○乘坐於旁，借用過程甲○○
    均未在場聞問，業據其等供明屬實，並非由甲○○駕駛該贓車，則甲○○對於被
    告陳建成所借用之車輛是否有贓物之認識，不無可疑；而公訴人憑以認定被告涉
    犯贓物罪之上開證據，充其量僅能證明查獲當時被告甲○○所乘坐之系爭車輛為
    失竊之贓車，且利用搬運其前經營ＫＴＶ店內音響等物品，尚無法認定其與同案
    被告陳建成有共同「收受」贓物之犯意聯絡。此外，復查無其他積極證據足以證
    明被告有何收受贓物犯行，其犯罪嫌疑尚屬不足，爰依法為無罪之諭知。
據上論斷，應依刑事訴訟法第四百五十二條、第三百零一條第一項前段，判決如主文
。
中      華      民      國      八十九      年      十      月  十七    日
                                      臺灣臺北地方法院刑事第三庭
                                          法  官  賴  妙  雲
右正本證明與原本無異。
如不服本判決，應於判決送達後十日內，向本院提出上訴狀。
                                          書記官
中      華      民      國      八十九      年      十     月   十八    日


司法院資訊處製作；財團法人民間司法改革基金會備份。
